【裁判字號】    97,交訴,40
【裁判日期】    980804
【裁判案由】    業務過失致死
【裁判全文】
臺灣苗栗地方法院刑事判決              97年度交訴字第40號
公  訴  人  臺灣苗栗地方法院檢察署檢察官
被      告  甲○○
上列被告因業務過失致死案件，經檢察官提起公訴（97年度偵字
第5285號），本院依簡式審判程序判決如下：
    主  文
甲○○犯業務過失致死罪，處有期徒刑肆月，如易科罰金，以新
台幣壹仟元折算壹日。緩刑貳年。
    事  實
一、甲○○係台新通運有限公司砂石車司機，平日以駕駛車號62
    6-HF號曳引車載運砂石為業，乃從事駕駛為其業務之人。甲
    ○○於民國97年8 月30日下午7 時50分許，在苗栗縣卓蘭鎮
    上新里統日砂石場內，清洗其所駕駛之車號626-HF號曳引車
    時，因同事林薪豪平日所駕駛車號630-HF號曳引車之車斗後
    擋無法緊閉，應同事林薪豪之託，以林薪豪肩扛石頭立於2
    車車斗中間，藉由甲○○所駕駛曳引車之倒退推力，撞擊林
    薪豪手中石頭，利用石頭再頂撞車號630- HF 曳引車之車斗
    後面方式，欲緊閉該曳引車之車斗後擋，甲○○可預見上開
    方式有危險性，未加以拒絕，反同意予以幫忙，當其開始駕
    駛車號626-HF曳引車後退時，原應注意林薪豪站立之位置緊
    鄰於2 車間，空間狹小，應慢速倒退，不得瞬間加速，以避
    免撞及林薪豪，而依當時情形，並無不能注意情事，竟疏未
    意及此，加速不當致撞及立於2 車間之林薪豪，林薪豪遭撞
    後再碰及其平日所駕曳引車之後車斗，致受有頭部外傷合併
    顱骨骨折、嚴重腦挫傷之傷害，經送醫急救後，延至同日晚
    上8 時27分不治死亡。至甲○○在事故發生後警方抵達現場
    ，尚未得知何人係肇事者前，主動向警方表示其係肇事者而
    自首。
二、案經台灣苗栗地方法院檢察署檢察官相驗後自動檢舉偵查起
    訴。
    理  由
一、上開事實，迭據被告甲○○於警詢時及偵、審中供承不諱，
    且有現場平面圖1 張、照片35張在卷可佐。又本件被害人林
    薪豪因此意外事故受傷死亡，亦經檢察官督同檢驗員相驗屬
    實，製有相驗筆錄、相驗屍體證明書、驗斷書在卷可憑，是
    被告甲○○之自白與事實相符。經查，本件事故之發生，依
    據被告甲○○之自白及卷附現場會勘照片所示，本件意外事
    故發生後，2 車車斗之距離為61公分，而被害人肩扛之石頭
    為不規則狀，最長之長度僅29公分，且被害人平日駕駛曳引
    車之後車斗下方，有血跡且向上方噴踐之情形；再參以被告
    甲○○供承：其於未見被害人回應時，尚將車輛往前駛離一
    小段距離等語，顯然事故之發生，係被告甲○○倒退時瞬間
    加速，撞擊被害人林薪豪後，林薪豪再撞及其平日所駕駛曳
    引車之後車斗所致。被告甲○○既受託幫助被害人將其平日
    所駕駛曳引車之後斗擋緊閉，而被害人林薪豪以肩扛石頭之
    方式，站立在2 車之間，危險性甚大，被告甲○○倒車推動
    被害人林薪豪所扛之石頭時，自當注意緩慢倒退，以避免撞
    及被害人，而依當時情形並無不能注意之情事，被告甲○○
    竟疏未注意及此，瞬間加速致撞及被害人林薪豪，致被害人
    林薪豪頭部撞及其平日所駕駛曳引車之後車斗，被告甲○○
    顯有過失自明。且被告甲○○之過失行為，與被害人林薪豪
    之死亡間，有相當之因果關係。至被害人林薪豪亦疏未注意
    其站立在2 車之間，可能遭被告甲○○倒車撞及，仍執意要
    求被告甲○○倒車，雖亦應同負過失之責，惟仍不能因此免
    除被告甲○○之刑責。是本件事故之發生，被告甲○○與被
    害人林薪豪，均應各負一半之過失責任。本件事證已臻明確
    ，被告甲○○之過失犯行，洵堪認定。
二、核被告甲○○所為，係犯刑法第276 條第2 項之業務過失致
    死罪。查被告甲○○在事故發生後警方抵達現場，尚未得知
    何人係肇事者前，主動向警方表示其係肇事者，有警員製作
    之職務報告1 紙在卷足憑，符合自首之要件，應依刑法第62
    條前段之規定減輕其刑。爰審酌被告甲○○係應死者之請求
    ，出自好心幫忙下釀成悲劇，為其始料所不及，對此次事故
    之發生，應負一半之過失責任，已與死者家屬成立民事和解
    ，有和解書及撤回附帶民事起訴狀各1 紙在卷足憑，犯後能
    坦白承認，懊悔不已等一切情狀，量處如主文所示之刑，並
    諭知易科罰金之折算標準。查被告甲○○前未曾因故意犯罪
    受有期徒刑以上刑之宣告，有台灣高等法院被告前案紀錄表
    1 紙在卷足參，經此教訓後，應知警惕，當無再犯之虞，本
    院認為對其所宣告之刑，以暫不執行為適當，爰併諭知緩刑
    2 年，以勵自新。
據上論斷，應依刑事訴訟法第273 條之1 第1 項、第299 條第1
項前段、第310 條之2 、第454 條第1 項，刑法第276條第2項、
第62條前段、第41條第1 項前段、第74條第1 項第1 款，刑法施
行法第1 條之1 ，判決如主文。
本案經檢察官唐先恆到庭執行職務。
中    華    民    國    98    年    8     月    4     日
                  刑事第三庭  法  官  柳章峰
以上正本證明與原本無異。
如不服本判決應於收受判決後10日內向本院提出上訴書狀，並應
應敘述具體理由。其未敘述上訴理由者，應於上訴期間屆滿後20
日內向本院補提理由書 (均須按他造當事人之人數附繕本)「 切
勿逕送上級法院」。告訴人或被害人如對本判決不服者，應具備
理由請求檢察官上訴，其上訴期間之計算係以檢察官收受判決正
本之日期為準。
                                書記官 陳采瑜
中    華    民    國    98    年    8     月    4     日
附記論罪之法條全文：
刑法第276 條（過失致死罪）
因過失致人於死者，處2 年以下有期徒刑、拘役或2 千元以下罰
金。
從事業務之人，因業務上之過失犯前項之罪者，處5 年以下
有期徒刑或拘役，得併科3 千元以下罰金。


司法院資訊處製作；財團法人民間司法改革基金會備份。
